【裁判字號】    92,易,1173
【裁判日期】    920919
【裁判案由】    毒品危害防制條例
【裁判全文】
臺灣臺中地方法院刑事判決                        九十二年度易字第一一七三號
    公  訴  人  臺灣臺中地方法院檢察署檢察官
    被      告  甲○○
    選任辯護人  吳保仁律師
右列被告因毒品危害防制條例案件，經檢察官提起公訴（九十二年度偵字第二四九號
），本院判決如左：
    主  文
甲○○施用第二級毒品，累犯，處有期徒刑玖月。
    事  實
一、甲○○前於民國九十一年間，因毒品危害防制條例案件，由臺灣彰化地方法院彰
    化簡易庭於九十一年二月八日，以九十一年度彰簡字第四八號判決判處有期徒刑
    五月，並經該院於九十一年四月九日駁回上訴確定在案，嗣於九十一年五月三十
    日易科罰金執行完畢，其於九十年間因施用毒品案件，經本院於九十年七月二十
    三日以九十年度毒聲字第三五０五號裁定送觀察勒戒，並經臺灣高等法院臺中分
    院於九十年八月二十一日以九十年度毒抗字第六０二號裁定抗告駁回，及經臺灣
    彰化地方法院分別於九十年十一月二十八日以九十年度毒聲字第四三七一號裁定
    觀察勒戒後，均認無繼續施用毒品之傾向，由臺灣臺中地方法院檢察署檢察官、
    臺灣彰化地方法院檢察署檢察官各於九十年十月二十四、九十一年一月三日，以
    九十年度毒偵字第四五九四號、九十年度毒偵字第三四四七號為不起訴處分確定
    ，詎甲○○猶不知悔改，復於九十一年八月八日回溯四至五日某日，在不詳地點
    ，以不詳方法，施用第二級毒品安非他命一次。嗣於九十一年八月八日，在臺中
    縣警察烏日分局實施列管毒品犯罪人口尿液定期調驗，並將甲○○所採集之尿液
    送驗，呈甲基安非他命陽性反應，始知上情。
二、案經臺中縣警察局烏日分局報請臺灣臺中地方法院檢察署檢察官偵查起訴。
    理  由
一、訊據被告甲○○矢口否認有於右揭時地施用第二級毒品安非他命之犯行，並辯稱
    ：伊當天身體不舒服，檢察官僅拿咳奇糖漿去鑑定，但伊另尚有服用彰化基督教
    醫院及魏清穆牙醫診所的藥品，伊實際係因牙痛而服用藥物，並非施用安非他命
    ，送驗的檢體並非伊親自封的，且行政院衛生署管制藥品管理局亦鑑定稱服用藥
    物後可能因新陳代謝而呈偽陽性反應云云。經查：
（一）、本院依職權分別函請財團法人彰化基督教醫院、魏清穆牙醫診所，依其等用
        藥資料調送被告所服用藥物（即財團法人彰化基督教醫院檢體編號為六至九
        ，魏清穆牙醫診所檢體編號為一至三）至本院，並持以送行政院衛生署管制
        藥品管理局鑑定，行政院衛生署管制藥品管理局於九十二年七月二十四日以
        管檢字第０九二０００五七０九號函覆：除檢體編號四咳奇糖漿含可待因外
        ，其餘藥物檢體均未檢出安非他命、嗎啡或可代謝成安非他命、嗎啡之成分
        ，故服用後其尿液不致檢出安非他命、嗎啡毒品陽性反應等語，又其中被告
        辯稱其曾服用咳奇糖漿等藥物並提供本院送鑑定（即檢體編號四、五），而
        依上開行政院衛生署管制藥品管理局分別於九十二年六月二十四日以管檢字
        第０九二０００四四一九號，及九十二年七月二十四日以管檢字第０九二０
        ００五七０九號  函覆均認：檢體編號四、五分別檢出含有Methylephedrin
        e及Phenylpropanolamine成分，該成分以免疫學分析法或可能產生安非他命
        偽陽性，但以氣相層析質譜儀分析法不致檢出安非他命陽性反應，服用檢體
        編號四之咳奇糖漿後，有可能檢出嗎啡及可待因成分，惟可檢出之濃度，與
        施用劑量、施用頻率、飲用水之多寡、尿液檢驗時間點及個人體質與代謝情
        形等因素有關，依個案而異，須由就醫、用藥（如病歷、處方箋）相關資料
        ，併同尿液檢驗結果及尿液採驗時間等資料加以研判，必要時建請檢附相關
        資料逕洽法務部法醫研究所統一釋疑等語，而法務部法醫研究所於九十二年
        八月六日以法醫毒字第０九二０００二八０九號函覆本院稱：來文所附中山
        醫學大學附設醫院濫用藥物檢測中心之檢驗報告影本得知，受檢者者尿中安
        非他命457ng/ml，甲基安非他命1773ng/ml，檢驗結果呈甲基安非他命陽性
        反應，依據行政院衛生署管制藥品管理局管檢字第０九二０００四四一九號
        函文，經查驗登記核可之感冒藥物均不含安非他命、甲基安非他命或可代謝
        成安非他命、甲基安非他命之成分，是本案受檢者尿液之甲基安非他命陽性
        反應情形，應非由合法藥物所致等語，且本件被告之尿液係經中山醫學大學
        附設醫院以氣相層析質譜儀分析法即ＧＣ／ＭＳ作檢驗，其確認結果報告認
        被告尿液確實呈甲基安非他命陽性反應，而上揭行政院衛生署管制藥品管理
        局亦肯認倘被告確實服用檢體四、五之藥物，而以氣相層析質譜儀分析法即
        ＧＣ／ＭＳ方式檢驗被告排放的尿液，不致檢出安非他命陽性反應，惟如上
        所述，被告之尿液檢驗結果確呈甲基安非他命陽性反應，是被告辯稱其係因
        服用檢體編號一至九之藥物，致尿液檢驗呈甲基安非他命偽陽性反應，並非
        可信。
（二）、另關於被告辯稱受檢尿液非其所有及封瓶云云，而經本院依聲請函請法務部
        調查局鑑定送驗尿液是否為被告本人所有，該部函覆該瓶尿液已腐敗，未能
        檢出完整粒線體ＤＮＡ式序列等情，惟依警方查獲被告時所為之訊問筆錄及
        列管毒品人口尿液檢體採集送驗紀錄表，其上均有被告親筆簽名及捺印，證
        明尿液由其本人排泄，且經其本人封瓶及捺印，是被告空言抗辯尿液非其本
        人所有及封瓶云云，殊非可取。
（三）、復被告採得之尿液經送鑑定結果呈甲基安非他命陽性反應之事實，有中山醫
        學大學附設醫院藥物濫用槍測中心確認結果報告一份附卷可證。按一般人如
        未施用安非他命，其尿液應不會檢出安非他命反應，倘有吸用者，約百分之
        七十於二十四小時內自尿中排出，約百分之九十於九十六小時自尿中排出，
        故推算施用時間距採尿時間最長可能不會超過四日，此有行政院衛生署藥物
        食品檢驗局八十一年二月八日（八一）藥檢壹字第００一一五六號函敘明在
        案。是經採尿檢驗有安非他命反應者，通常可認其人於採尿前四日內某時有
        施用安非他命，故被告應有於九十二年八月八日採尿前四、五日內某時施用
        第二級毒品安非他命一次甚明，故綜上，本件事證明確，被告犯行堪以認定
        。又查，被告於九十年間因施用毒品案件，經本院於九十年七月二十三日以
        九十年度毒聲字第三五０五號裁定送觀察勒戒，並經臺灣高等法院臺中分院
        於九十年八月二十一日以九十年度毒抗字第六０二號裁定抗告駁回，及經臺
        灣彰化地方法院分別於九十年十一月二十八日以九十年度毒聲字第四三七一
        號裁定觀察勒戒後，均認無繼續施用毒品之傾向，由臺灣臺中地方法院檢察
        署檢察官、臺灣彰化地方法院檢察署檢察官各於九十年十月二十四、九十一
        年一月三日，以九十年度毒偵字第四五九四號、九十年度毒偵字第三四四七
        號為不起訴處分確定，此有臺灣臺中地方法院檢察署刑案資料查註紀錄表、
        臺灣高等法院被告全國前案紀錄表各一份附卷可佐，足見被告本件施用第二
        級毒品安非他命，確係三犯以上施用第二級毒品犯行，被告施用第二級毒品
        犯行堪予認定。
二、核被告所為，係犯毒品危害防制條例第十條第二項之施用第二級毒品罪；其因施
    用毒品而持有毒品之低度行為應為施用毒品之高度行為所吸收，不另論罪；被告
    前於九十一年間，因毒品危害防制條例案件，由臺灣彰化地方法院彰化簡易庭於
    九十一年二月八日，以九十一年度彰簡字第四八號判決判處有期徒刑五月，並經
    該院於九十一年四月九日駁回上訴確定在案，嗣於九十一年五月三十日易科罰金
    執行完畢，此有臺灣臺中地方法院檢察署刑案資料查註紀錄表、臺灣高等法院被
    告全國前案紀錄表各一份附卷可佐，於五年以內再犯本件最重本刑為有期徒刑以
    上之罪，為累犯，應依刑法第四十七條之規定加重其刑。爰審酌被告前有多次違
    犯毒品危害防制條例之犯行，復有妨害風化之前科，素行不良，其施用毒品係戕
    害自身健康，又被告施用毒品多次均不知悔改，且犯後仍飾詞巧辯，未坦承犯行
    等一切情狀，量處如主文所示之刑。
據上論斷，應依刑事訴訟法第二百九十九條第一項前段，毒品危害防制條例第十條第
第二項、第二十條第三項前段，刑法第十一條前段、第四十七條，判決如主文。
中    華    民    國      九十二      年       九      月     十九    日
                                  台灣台中地方法院刑事第一庭
                                      法  官  楊  曉  惠
右正本證明與原本無異。
如不服本判決，應於判決送達後十日內向本院提出上訴狀，上訴於臺灣高等法院臺中
分院( 須附繕本 )。
                                      書記官
中    華    民    國      九十二      年       九      月     十九    日


司法院資訊處製作；財團法人民間司法改革基金會備份。
